Ministères chargés de la Reconstruction et de l'Urbanisme, puis de la Construction, puis de l'Équipement: archives du service des travaux topographiques, dites "Cartothèque de la Reconstruction" (1941-1980).
Archives nationales
- Photographies aériennes, 1948-vers 1976; 20130290/1-20130290/25; Différents formats, 6 x 9 cm pour les plus petits et 32 x 32 cm pour les plus grands, majoritairement 13 x 18 cm. Films photographiques, de polarité positive ou négative sur supports acétate et nitrate;
  - Vues à axe oblique, 20130290/1-20130290/24
    - Petits formats, 20130290/1-20130290/14
      - Missions n° 1084-1390, 20130290/13; 715 photographies
        - Mission n° 1364, 27 photographies
          - Rouen (Seine-Inférieure [Seine-Maritime]), 26 mai 1964; 1 négatif sur support souple acétate de dimensions 155 x 175 mm négatif noir et blanc
        - Mission n° 1366: Bourges (Cher), 27 mai 1964; 6 négatifs sur support souple acétate de dimensions 135 x 175 mm négatif noir et blanc
        - Mission n° 1367: Blois (Loir-et-Cher), 27 mai 1964; 5 négatifs sur support souple acétate de dimensions 140 x 175 mm négatif noir et blanc
        - Mission n° 1368: Laval (Mayenne), 27 mai 1964; 5 négatifs sur support souple acétate de dimensions 135 x 175 mm négatif noir et blanc
          Laval (Mayenne)
        - Mission n° 1369: Le Mans (Sarthe), 27 mai 1964; 8 négatifs sur support souple acétate de dimensions 145 x 175 mm négatif noir et blanc
          Le Mans (Sarthe)
        - Mission n° 1370: Dijon (Côte-d’Or), 28 mai 1964; 11 négatifs sur support souple acétate de dimensions 140 x 175 mm négatif noir et blanc
        - Mission n° 1371: Rillieux [Rillieux-la-Pape] (Rhône), 28 mai 1964; 9 négatifs sur support souple acétate de dimensions 140 x 175 mm négatif noir et blanc
          Rillieux-la-Pape (Rhône)
        - Mission n° 1372: Pierrelatte (Drôme), 28 mai 1964; 11 négatifs sur support souple acétate de dimensions 140 x 175 mm négatif noir et blanc
          Pierrelatte (Drôme)
        - Mission n° 1373: Beauvais (Oise), sans date; 8 négatifs sur support souple acétate de dimensions 135 x 175 mm négatif noir et blanc
        - Mission n° 1374: Caen (Calvados), sans date; 9 négatifs sur support souple acétate de dimensions 140 x 175 mm négatif noir et blanc
        - Mission n° 1375: Rennes (Ille-et-Vilaine), sans date; 17 négatifs sur support souple acétate de dimensions 135 x 175 mm négatif noir et blanc
        - Mission n° 1376: Nantes (Loire-Atlantique), sans date; 9 négatifs sur support souple acétate de dimensions 135 x 175 mm négatif noir et blanc
        - Mission n° 1377: Angers (Maine-et-Loire), sans date; 7 négatifs sur support souple acétate de dimensions 135 x 175 mm négatif noir et blanc
        - Mission n° 1380: Toulouse (Haute-Garonne), sans date; 16 négatifs sur support souple acétate de dimensions 140 x 175 mm négatif noir et blanc
        - Mission n° 1381: Clermont-Ferrand (Puy-de-Dôme), sans date; 7 négatifs sur support souple acétate de dimensions 140 x 175 mm négatif noir et blanc
          Clermont-Ferrand (Puy-de-Dôme)
        - Mission n° 1382: Bourg-en-Bresse (Ain), sans date; 9 négatifs sur support souple acétate de dimensions 150 x 175 mm négatif noir et blanc
        - Mission n° 1383: Annecy (Haute-Savoie), sans date; 10 négatifs sur support souple acétate: 2 photographies de dimensions 165 x 175 mm, 8 photographies de dimensions 140 x 175 mm négatif noir et blanc
        - Mission n° 1384: Belfort (Territoire-de-Belfort), sans date; 10 négatifs sur support souple acétate de dimensions 140 x 175 mm négatif noir et blanc
          Belfort (Territoire-de-Belfort)
        - Mission n° 1385: Mulhouse (Haut-Rhin), sans date; 14 négatifs sur support souple acétate de dimensions 135 x 175 mm négatif noir et blanc
        - Mission n° 1386: Colmar (Haut-Rhin), sans date; 12 négatifs sur support souple acétate de dimensions 140 x 175 mm négatif noir et blanc
        - Mission n° 1387: Epinal (Vosges), sans date; 6 négatifs sur support souple acétate: 1 photographie de dimensions 160 x 175 mm, 5 photographies de dimensions 140 x 175 mm négatif noir et blanc
          Epinal (Vosges)
        - Mission n° 1388: Forbach (Moselle), sans date; 5 négatifs sur support souple acétate de dimensions 145 x 175 mm négatif noir et blanc
          Forbach (Moselle)
        - Mission n° 1389: Fameck (Moselle), sans date; 9 négatifs sur support souple acétate de dimensions 150 x 175 mm négatif noir et blanc
          Fameck (Moselle)
        - Mission n° 1390: Reims (Marne), sans date; 6 négatifs sur support souple acétate de dimensions 145 x 175 mm négatif noir et blanc
      - Missions n° 1391-sans numéro, 20130290/14; 1420 photographies
        - Mission n° 1391: Royan (Charente-Maritime), "embouchure de la Gironde", sans date; 15 négatifs sur support souple acétate de dimensions 130 x 175 mm négatif noir et blanc
        - Mission n° 1392: Montpellier (Hérault), sans date; 2 négatifs sur support souple acétate de dimensions 130 x 175 mm négatif noir et blanc
          L’enveloppe indique la présence de 6 tirages.
          Montpellier (Hérault)
        - Mission n° 1393: Aix-en-Provence (Bouches-du-Rhône), sans date; 4 négatifs sur support souple acétate de dimensions 135 x 175 mm négatif noir et blanc
          L’enveloppe indique la présence de 12 tirages.
          Aix-en-Provence (Bouches-du-Rhône)
        - Mission n° 1394: Marseille (Bouches-du-Rhône), sans date; 18 négatifs sur support souple acétate de dimensions 135 x 175 mm négatif noir et blanc
          L’enveloppe indique la présence de 57 tirages.
        - Mission n° 1395A: Bassens (Savoie), sans date; 3 négatifs sur support souple acétate de dimensions 140 x 175 mm négatif noir et blanc
          Bassens (Savoie)
        - Mission n° 1395B: Lormont (Gironde), sans date; 4 négatifs sur support souple acétate de dimensions 140 x 175 mm négatif noir et blanc
          Lormont (Gironde)
        - Mission n° 1395C: Saint-Médard-en-Jalles (Gironde), sans date; 3 négatifs sur support souple acétate de dimensions 140 x 175 mm négatif noir et blanc
          Saint-Médard-en-Jalles (Gironde)
        - Mission n° 1399: Orléans (Loiret), "domaine de la Source", 14 avril 1965; 12 négatifs sur support souple acétate de dimensions 140 x 175 mm négatif noir et blanc
          L’enveloppe porte des informations sur la constitution du fonds.
        - Mission n° 1400: Evreux (Eure), 15 juin 1965; 11 négatifs sur support souple acétate de dimensions 140 x 175 mm négatif noir et blanc
        - Mission n° 1401, 13 photographies
          - Le Havre (Seine-Inférieure [Seine-Maritime]), 15 juin 1965; 11 négatifs sur support souple acétate de dimensions 140 x 175 mm négatif noir et blanc
          - Toulouse (Haute-Garonne), sans date; 2 négatifs sur support souple acétate de dimensions 140 x 175 mm négatif noir et blanc
            Image numérique FRAN_0241_08253_L.jpg: Erreur de classement de la photographie, qui devrait être rangée dans le dossier de la mission 1380 (elle porte le numéro 1380-13).
            Image numérique FRAN_0241_08254_L.jpg: Erreur de classement de la photographie, qui devrait être rangée dans le dossier de la mission 1380 (elle porte le numéro 1380-16).
        - Mission n° 1402: Saint-Quentin (Aisne), 15 juin 1965; 17 négatifs sur support souple acétate de dimensions 140 x 175 mm négatif noir et blanc
          Saint-Quentin (Aisne)
        - Mission n° 1403: Angers (Maine-et-Loire), 18 juin 1965; 8 négatifs sur support souple acétate de dimensions 145 x 175 mm négatif noir et blanc
        - Mission n° 1404: Châtellerault (Vienne), "ZUP", 18 juin 1965; 9 négatifs sur support souple acétate de dimensions 130 x 175 mm négatif noir et blanc
        - Mission n° 1406: Siran (Hérault), 19 juin 1965; 8 négatifs sur support souple acétate de dimensions 140 x 175 mm négatif noir et blanc
          Siran (Hérault)
        - Mission n° 1407: Béziers (Hérault), "ZUP", 19 juin 1965; 11 négatifs sur support souple acétate de dimensions 140 x 175 mm négatif noir et blanc
          Béziers (Hérault)
        - Mission n° 1408: Nîmes (Gard), "ZUP", 19 juin 1965; 10 négatifs sur support souple acétate de dimensions 145 x 175 mm négatif noir et blanc
        - Mission n° 1409: "Radar de Sainte-Beaume [Sainte-Baume]" (Bouches-du-Rhône [Provence-Alpes-Côte d’Azur]), 19 juin 1965; 5 négatifs sur support souple acétate de dimensions 150 x 240 mm négatif noir et blanc
          Sainte-Baume (Provence-Alpes-Côte d'Azur; massif)
        - Mission n° 1410: Nice (Alpes-Maritimes), 20 juin 1965; 17 négatifs sur support souple acétate de dimensions 140 x 175 mm négatif noir et blanc
        - Mission n° 1411: Le Mans (Sarthe), "ZUP", sans date; 19 négatifs sur support souple acétate de dimensions 130 x 175 mm négatif noir et blanc
        - Mission n° 1412: Saint-Lô (Manche), "Hôpital américain", sans date; 4 négatifs sur support souple acétate de dimensions 135 x 175 mm négatif noir et blanc
          Saint-Lô (Manche); hôpital
        - Mission n° 1413A: Saint-Malo (Ille-et-Vilaine), ""La découverte"", 8 octobre 1965; 5 négatifs sur support souple acétate de dimensions 140 x 175 mm négatif noir et blanc
          L’enveloppe porte des indications sur la constitution du fonds.
        - Mission n° 1413B: Saint-Malo (Ille-et-Vilaine), "Indusma", 8 octobre 1965; 5 négatifs sur support souple acétate de dimensions 130 x 175 mm négatif noir et blanc
          L’enveloppe porte des informations sur la constitution du fonds. Les films portent des indications en vue d’un recadrage.
        - Mission n° 1413C: Saint-Malo (Ille-et-Vilaine), 8 octobre 1965; 2 négatifs sur support souple acétate de dimensions 140 x 175 mm négatif noir et blanc
        - Mission n° 1413D: Saint-Malo (Ille-et-Vilaine), "La Rance", 8 octobre 1965; 3 négatifs sur support souple acétate de dimensions 140 x 175 mm négatif noir et blanc
        - Mission n° 1414: Saint-Brieuc (Côtes-du-Nord [Côtes-d’Armor]), "ZUP", 8 octobre 1965; 8 négatifs sur support souple acétate de dimensions 145 x 175 mm négatif noir et blanc
        - Mission n° 1415: Lannion (Côtes-du-Nord [Côtes-d’Armor]), "ZUP", 8 octobre 1965; 6 négatifs sur support souple acétate de dimensions 140 x 175 mm négatif noir et blanc
        - Mission n° 1416: Rennes (Ille-et-Vilaine), 13 mai 1966; 26 négatifs sur support souple acétate de dimensions 140 x 175 mm négatif noir et blanc
        - Mission n° 1417: Fougères (Ille-et-Vilaine), 13 mai 1966; 8 négatifs sur support souple acétate de dimensions 145 x 175 mm négatif noir et blanc
        - Mission n° 1418: Dunkerque (Nord), 8 juin 1966; 12 négatifs sur support souple acétate de dimensions 140 x 175 mm négatif noir et blanc
        - Mission n° 1419: Béthune (Pas-de-Calais), 8 juin 1966; 6 négatifs sur support souple acétate de dimensions 140 x 175 mm négatif noir et blanc
          Béthune (Pas-de-Calais)
        - Mission n° 1420: Revin (Ardennes), 13 juin 1966; 3 négatifs sur support souple acétate de dimensions 140 x 175 mm négatif noir et blanc
          Revin (Ardennes)
        - Mission n° 1421: Nancy (Meurthe-et-Moselle), 13 juin 1966; 13 négatifs sur support souple acétate de dimensions 140 x 175 mm négatif noir et blanc
        - Mission n° 1422: Forbach (Moselle), 13 juin 1966; 7 négatifs sur support souple acétate de dimensions 140 x 175 mm négatif noir et blanc
        - Mission n° 1423: Saint-Brieuc (Côtes-du-Nord [Côtes-d’Armor]), 28 juillet 1966; 8 négatifs sur support souple acétate de dimensions 140 x 175 mm négatif noir et blanc
        - Mission n° 1424: Saint-Michel-sur-Orge (Seine-et-Oise [Essonne]), sans date; 27 négatifs sur support souple acétate: 1 photographie de dimensions 135 x 175 mm, 26 photographies de dimensions 125 x 175 mm négatif noir et blanc
          Saint-Michel-sur-Orge (Essonne)
        - Mission n° 1425, 32 photographies
          6 enveloppes portent le numéro 1425. 6 enveloppes portent le numéro 1425. 6 enveloppes portent le numéro 1425. 6 enveloppes portent le numéro 1425. 6 enveloppes portent le numéro 1425. 6 enveloppes portent le numéro 1425.
          - Abondance (Haute-Savoie), 23 septembre 1966; 1 négatif sur support souple acétate de dimensions 145 x 175 mm négatif noir et blanc
            Abondance (Haute-Savoie)
          - Morzine (Haute-Savoie), 23 septembre 1966; 7 négatifs sur support souple acétate de dimensions 140 x 175 mm négatif noir et blanc
            Morzine (Haute-Savoie)
          - Megève (Haute-Savoie), 23 septembre 1966; 5 négatifs sur support souple acétate de dimensions 140 x 175 mm négatif noir et blanc
            Megève (Haute-Savoie)
          - Châtel (Haute-Savoie), 23 septembre 1966; 3 négatifs sur support souple acétate de dimensions 140 x 175 mm négatif noir et blanc
            Châtel (Haute-Savoie)
          - La Clusaz (Haute-Savoie), 23 septembre 1966; 7 négatifs sur support souple acétate de dimensions 140 x 175 mm négatif noir et blanc
            La Clusaz (Haute-Savoie)
          - Les Gets (Haute-Savoie), 23 septembre 1966; 9 négatifs sur support souple acétate de dimensions 145 x 175 mm négatif noir et blanc
            Les Gets (Haute-Savoie)
        - Mission n° 1426: "La marée du siècle" [commune non identifiée], sans date [mars-avril 1967 ?]; 66 négatifs sur support souple acétate de dimensions 140 x 175 mm négatif noir et blanc
        - Mission n° 1427, 30 photographies
          - lieu non identifié [Saint-Briac-sur-Mer (Ille-et-Vilaine) (lieu identifié par les Archives nationales)], 31 août 1967; 6 négatifs sur support souple acétate de dimensions 145 x 175 mm négatif noir et blanc
            Saint-Briac-sur-Mer (Ille-et-Vilaine)
          - lieu non identifié [sans doute Saint-Briac ou Paramé (Ille-et-Vilaine)], 31 août 1967; 17 négatifs sur support souple acétate de dimensions 145 x 175 mm négatif noir et blanc
            Saint-Briac-sur-Mer (Ille-et-Vilaine); Paramé (Saint-Malo; ancienne commune)
          - lieu non identifié [Dinard (Ille-et-Vilaine) (lieu identifié par les Archives nationales)], 31 août 1967; 1 négatif sur support souple acétate de dimensions 145 x 175 mm négatif noir et blanc
            Dinard (Ille-et-Vilaine)
          - lieu non identifié [Saint-Malo (Ille-et-Vilaine) (lieu identifié par les Archives nationales)], 31 août 1967; 6 négatifs sur support souple acétate de dimensions 145 x 175 mm négatif noir et blanc
        - Mission n° 1428, 145 photographies
          - point 1: lieu non identifié, sans date; 14 négatifs sur support souple acétate de dimensions 140 x 175 mm négatif noir et blanc
          - point 2: lieu non identifié, sans date; 13 négatifs sur support souple acétate de dimensions 140 x 175 mm négatif noir et blanc
          - point 3: lieu non identifié, sans date; 16 négatifs sur support souple acétate de dimensions 140 x 175 mm négatif noir et blanc
          - point 4: lieu non identifié, sans date; 16 négatifs sur support souple acétate de dimensions 140 x 175 mm négatif noir et blanc
          - point 5: lieu non identifié, sans date; 14 négatifs sur support souple acétate de dimensions 140 x 175 mm négatif noir et blanc
          - point 6: lieu non identifié, sans date; 7 négatifs sur support souple acétate de dimensions 140 x 175 mm négatif noir et blanc
          - point 7: lieu non identifié, sans date; 15 négatifs sur support souple acétate de dimensions 140 x 175 mm négatif noir et blanc
          - point 8: lieu non identifié, sans date; 9 négatifs sur support souple acétate de dimensions 140 x 175 mm négatif noir et blanc
          - point 9: lieu non identifié, sans date; 9 négatifs sur support souple acétate de dimensions 140 x 175 mm négatif noir et blanc
          - point 10: lieu non identifié, sans date; 27 négatifs sur support souple acétate de dimensions 140 x 175 mm négatif noir et blanc
          - point 11: lieu non identifié, sans date; 5 négatifs sur support souple acétate de dimensions 140 x 175 mm négatif noir et blanc
        - Mission n° 1430: lieu non identifié, sans date; 38 négatifs sur support souple acétate de dimensions 140 x 175 mm négatif noir et blanc
        - Mission n° 1431: Montpellier (Hérault), sans date; 31 négatifs sur support souple acétate de dimensions 140 x 175 mm négatif noir et blanc
        - Mission n° 1432: "Anthony" [peut-être Antony (Hauts-de-Seine)], sans date; 14 négatifs sur support souple acétate de dimensions 140 x 175 mm négatif noir et blanc
          L’enveloppe porte la mention "dianégatifs".
        - Mission n° 1433: Melun (Seine-et-Marne), 19 mars 1969; 27 négatifs sur support souple acétate de dimensions 140 x 175 mm négatif noir et blanc
        - Mission n° 1434: Ozoir [Ozoir-la-Ferrière] et Tournan-en-Brie (Seine-et-Marne), 13 mars 1969; 22 négatifs sur support souple acétate de dimensions 145 x 175 mm négatif noir et blanc
          Ozoir-la-Ferrière (Seine-et-Marne); Tournan-en-Brie (Seine-et-Marne)
        - Mission n° 1435, 20 photographies
          - Aix-en-Provence (Bouches-du-Rhône), 18 août 1969; 14 négatifs sur support souple acétate de dimensions 145 x 175 mm négatif noir et blanc
          - Martigues (Bouches-du-Rhône), 18 août 1969; 6 négatifs sur support souple acétate de dimensions 145 x 175 mm négatif noir et blanc
            Martigues (Bouches-du-Rhône)
        - Mission n° 1437, 15 photographies
          - lieu non identifié [sans doute Aubagne (Bouches-du-Rhône)], sans date; 1 négatif sur support souple acétate de dimensions 140 x 175 mm négatif noir et blanc
            Aubagne (Bouches-du-Rhône)
          - lieu non identifié, sans date; 3 négatifs sur support souple acétate de dimensions 140 x 175 mm négatif noir et blanc
          - lieu non identifié [Marignane (Bouches-du-Rhône) (lieu identifié par les Archives nationales)], sans date; 1 négatif sur support souple acétate de dimensions 140 x 175 mm négatif noir et blanc
          - Marseille (Bouches-du-Rhône), sans date; 10 négatifs sur support souple acétate de dimensions 140 x 175 mm négatif noir et blanc
            Marseille (Bouches-du-Rhône, arrondissement)
        - Mission n° 1438: Le Verdon-sur-Mer (Gironde), 7 avril 1970; 58 négatifs sur support souple acétate de dimensions 145 x 175 mm négatif noir et blanc
          Le Verdon-sur-Mer (Gironde)
        - Mission n° 1440, 30 photographies
          - Rhodes (Moselle), étang du Stock, sans date; 10 négatifs sur support souple acétate de dimensions 140 x 175 mm négatif noir et blanc
            Rhodes (Moselle)
          - Mittersheim (Moselle), étang, sans date; 4 négatifs sur support souple acétate de dimensions 140 x 175 mm négatif noir et blanc
            Mittersheim (Moselle)
          - Tarquimpol (Moselle), étang de Lindre, sans date; 5 négatifs sur support souple acétate de dimensions 140 x 175 mm négatif noir et blanc
            Tarquimpol (Moselle)
          - Rechicourt [Réchicourt-le-Château] (Moselle), étang, sans date; 4 négatifs sur support souple acétate de dimensions 140 x 175 mm négatif noir et blanc
            Réchicourt-le-Château (Moselle)
          - Gondrexange (Moselle), étang, sans date; 7 négatifs sur support souple acétate de dimensions 140 x 175 mm négatif noir et blanc
            Gondrexange (Moselle)
        - Mission n° 1441: Melun (Seine-et-Marne), 22 octobre 1970; 19 négatifs sur support souple acétate de dimensions 140 x 175 mm négatif noir et blanc
        - Mission n° 1442A: Roissy-en-France (Val-d’Oise), sans date; 29 négatifs sur support souple acétate: 27 photographies de dimensions 140 x 175 mm, 2 photographies de dimensions 145 x 175 mm négatif noir et blanc
          L’enveloppe indique la présence de 27 films.
          Roissy-en-France (Val-d'Oise)
        - Mission n° 1442B: Orly (Seine-et-Oise [Val-de-Marne]), sans date; 36 négatifs sur support souple acétate: 34 photographies de dimensions 145 x 175 mm, 1 photographie de dimensions 140 x 175 mm, 1 photographie de dimensions 175 x 175 mm négatif noir et blanc
          Orly (Val-de-Marne)
        - Mission n° 1443: Villetaneuse (Seine-et-Oise [Seine-Saint-Denis]), Faculté, sans date; 21 négatifs sur support souple acétate de dimensions 145 x 175 mm négatif noir et blanc
          Villetaneuse (Seine-Saint-Denis)
        - Mission n° 1445: Etampes (Seine-et-Oise [Essonne]), sans date; 19 négatifs sur support souple acétate de dimensions 135 x 175 mm négatif noir et blanc
          Etampes (Essonne)
        - Mission n° 1447: Epinal (Vosges), sans date; 10 négatifs sur support souple acétate de dimensions 145 x 175 mm négatif noir et blanc
        - Mission n° 1448: Saumur (Maine-et-Loire), "ZAC; ZAD: RU", sans date; 11 négatifs sur support souple acétate de dimensions 130 x 175 mm négatif noir et blanc
        - Mission n° 1449: Montreuil-Bellay (Maine-et-Loire), "ZAC; ZI", sans date; 5 négatifs sur support souple acétate de dimensions 170 x 175 mm négatif noir et blanc
          Montreuil-Bellay (Maine-et-Loire)
        - Mission n° 1450: La Flèche (Sarthe), "ZAC", sans date; 14 négatifs sur support souple acétate de dimensions 135 x 175 mm négatif noir et blanc
          La Flèche (Sarthe)
        - Mission n° 1451: Soissons (Aisne), sans date; 74 photographies: 37 négatifs sur support souple acétate de dimensions 135 x 175 mm; 37 tirages de dimensions 120 x 160 mm négatif noir et blanc tirage noir et blanc
          Soissons (Aisne)
        - Mission n° 1453: Evry (Seine-et-Oise [Essonne]), Ville nouvelle, sans date; 59 photographies: 28 négatifs sur support souple acétate de dimensions 140 x 175 mm; 31 tirages de dimensions 145 x 175 mm négatif noir et blanc tirage noir et blanc
          Evry (Essonne)
        - Mission n° 1455: Créteil (Seine [Val-de-Marne]), sans date; 28 négatifs sur support souple acétate de dimensions 150 x 175 mm négatif noir et blanc
        - Mission n° 1456: lieu non identifié, sans date; 17 négatifs sur support souple acétate de dimensions 140 x 175 mm négatif noir et blanc
        - Mission n° 1457: Chanteloup-les-Vignes (Seine-et-Oise [Yvelines]), sans date; 24 négatifs sur support souple acétate de dimensions 145 x 175 mm négatif noir et blanc
          Chanteloup-les-Vignes (Yvelines)
        - Mission n° 1458: Poissy (Seine-et-Oise [Yvelines]), sans date; 12 négatifs sur support souple acétate de dimensions 145 x 175 mm négatif noir et blanc
          Poissy (Yvelines)
        - Mission n° 1459: Melun-Sénart [Sénart] (Seine-et-Marne [Ile-de-France]), sans date; 61 négatifs sur support souple acétate de dimensions 145 x 175 mm négatif noir et blanc
          Sénart (Ile-de-France; ville nouvelle)
        - Mission n° 1460: Melun-Sénart [Sénart] (Seine-et-Marne [Ile-de-France]), sans date; 71 négatifs sur support souple acétate de dimensions 140 x 175 mm négatif noir et blanc
        - Mission n° 1513: Bastia (Haute-Corse), 14 décembre 1976; 17 négatifs sur support souple acétate de dimensions 160 x 175 mm négatif noir et blanc
          Bastia (Haute-Corse)
        - Mission sans numéro: Bastia (Haute-Corse), sans date; 33 tirages couleur de dimensions 130 x 200 mm tirage couleur
    - Grands formats, 20130290/15-20130290/24
      - Mission n° 1078: Saint-Dizier (Haute-Marne), 22 mai 1959; 20130290/15; 28 films
      - Mission n° 1079: Chalon-sur-Saône (Saône-et-Loire), 22 mai 1959; 20130290/15; 18 films
      - Mission n° 1080: Dijon (Côte-d'Or), 22 mai 1959; 20130290/15; 12 films
      - Mission n° 1081: Melun (Seine-et-Marne), 22 mai 1959; 20130290/15; 26 films
      - Mission n° 1085: Chelles (Seine-et-Marne), 25 juin 1959; 20130290/15; 16 films
      - Mission n° 1086: Châlons-sur-Marne [Châlons-en-Champagne] (Marne), 19 août 1959; 20130290/15; 4 films
      - Mission n° 1089: Sedan (Ardennes), 19 août 1959; 20130290/15; 25 films
      - Mission n° 1091 Nancy (Meurthe-et-Moselle), 19 août 1959; 20130290/15; 13 films
      - Mission n° 1092: Carignan (Ardennes), 19 août 1959; 20130290/15; 12 films